Minutes et répertoires du notaire Fiacre JUTET, 20 janvier 1622 - 27 octobre 1632 (étude VIII)
Archives nationales
Minutes et répertoires du notaire Fiacre JUTET (étude VIII)
20 janvier 1622 - 27 octobre 1632
MC/ET/VIII/608 - MC/ET/VIII/638, MC/RE/VIII/1 - MC/RE/VIII/2
Étude notariale VIII (Paris; 1465-....); Jutet, Fiacre
ml
Archives nationales de France
Minutes et répertoires: la loi 2008-696 du 15 juillet 2008 relative aux archives a fixé à 75 ans à compter de la date de l'acte, ou à 25 ans à compter de la date du décès de l'intéressé si ce délai est plus bref, le délai de communication des minutes et répertoires des notaires; ce délai est porté à 100 ans à compter de la date de l'acte si le document se rapporte à un mineur (code du Patrimoine, articles L213-2, 4e d et 5e).
Autres documents de l'étude (dossiers de clients, comptabilité...): s'agissant d'archives privées, ces documents sont communicables selon les modalités fixées par le déposant ou le donateur.
Certains documents ne sont pas accessibles en raison de leur mauvais état de conservation.
Versement
Accès aux instruments de recherche de tous les notaires de l’étude VIII
Archives de l'étude VIII
- Minutes de Fiacre JUTET, janvier 1622 - 1645; MC/ET/VIII/608 - MC/ET/VIII/638
  - Minutes. 1622, janvier - 1622, avril, janvier 1622 - avril 1622; MC/ET/VIII/608
    Informations complémentaires:
    Informations concernant le classement:
    Le niveau inférieur de description, quand il existe, correspond aux minutes d'actes. Toutes les minutes ne sont pas forcément décrites une à une. Les descriptions de ces minutes sont plus ou moins détaillées.
    - Inventaire après décès de Paul L'Ecrivain, contrôleur général de la maison du duc de Vendôme, demeurant en l'hôtel de Mercoeur, au faubourg Saint-Honoré, dressé à la requête de Marie Fleuriot, sa veuve, demeurant en une chambre dépendant de l'hôtel de Mercoeur., 10 janvier 1622; MC/ET/VIII/608
      Extrait du contenu:
      (fol. 5): '... deux mandores, chacune garnie de leur estuy et une autre mandore cassée, le tout prisé ensemble trois livres dix sols, cy... 3 l. 10 s.
      Informations concernant le classement et la cotation du document:
      La cote donnée par l'instrument de recherche imprimé (MC/ET/VIII/611) est erronée; la cote exacte est MC/ET/VIII/608.
      Origine de l'information:
      Documents du Minutier central concernant l'histoire de la musique (1600-1650), par Madeleine Jurgens, tome I [études I à X, 1763 actes], Paris, Archives nationales, 1967, p. 874 (instrument de recherche imprimé dématérialisé, certaines notices sont plus détaillées dans la version intégrale accessible en ligne par la rubrique 'Autres instruments de recherche', voir contexte dans le Plan d’orientation général - Notaires de Paris, guides thématiques du Minutier).
      Date de révision: 2011, 2013 (M. Ollion)
      Date de création de la notice: 2009
      Documents du Minutier central concernant l'histoire de la musique (1600-1650), par Madeleine Jurgens, tome I, Paris, Archives nationales, 1967, XVI-1054 p.
    - Procuration de Marie de Luxembourg, duchesse de Penthièvre, de Mercoeur, dame de Boussac et autres lieux, à Jean de Bourges, secrétaire ordinaire de la chambre du roi, pour toucher 7350 livres de Nicolas de Bourges, son frère, et associé en la ferme de la baronnie de Boussac; Vente par ledit de Bourges à Marie de Luxembourg d'une maison sise à Boussac grande rue, devant le marché au blé, moyennant 6000 livres. Plusieurs actes entre Jean de Bourges, secrétaire de la chambre du roi, demeurant à Boussac, et Marie de Luxembourg, concernant la baronnie de Boussac., 20 janvier 1622; MC/ET/VIII/608
      Fichier dit 'général' XVIIe-XVIIIe siècles, par le personnel du Minutier, 1954-1999 ( fichier papier entièrement dématérialisé; voir contexte dans le Plan d’orientation général - Notaires de Paris, guides thématiques du Minutier).
      Date de création de la notice: 2010
      Date de révision: 2021 (Marie-Françoise Limon-Bonnet)
      procuration; acte de vente; Boussac (Creuse)
    - Mariage de Nicolas Thellier, maître fourbisseur demeurant en la maison de Henri Aleps, maître fourbisseur et garnisseur d'épées, rue Planche-Mibray, fils de Jean Thellier, maître fourbisseur à Reims (procuration jointe) et d'Elisabeth Pitais, sa femme, avec Marie Aleps, fille de Henri Aleps et de Marguerite Barteau, sa femme., 6 février 1622; MC/ET/VIII/608
      Artisans XVIIe, par M. Jurgens, M.A. Fleury, R. Gourmelon et le personnel du Minutier central, 1954-1996 (fichier papier entièrement dématérialisé; voir contexte dans le Plan d’orientation général - Notaires de Paris, guides thématiques du Minutier).
      contrat de mariage; Aleps, Henri
    - Accord entre les la communauté des maîtres peigner-tablettier jurés à Paris et Robert Martel, aussi maître Peigner-Tablettier, demeurant rue de la Tuilerie-Flamande, paroisse Saint-Sulpice, au sujet de la réception de ce dernier à la maîtrise; il renonce au métier de peigner et à la vente d'aucun peigne de bois à Paris, à prendre un apprenti seulement pour le métier de tablettier et il s'engage à verser 36 livres au coffre de la communauté des maîtres peigner-tablettier (à la suite: 1622, 16 juin, quittance)., 16 février 1622; MC/ET/VIII/608
      acte de vente; accord; quittance; Peigner-Tablettier, la communauté des Mes
    - Accord entre Geneviève Fortin, veuve de Philippe Cothereau, notaire au Châtelet, demeurant rue de la Calandre, et Bon Cothereau, aussi notaire au Châtelet, pour que la somme de 3500 livres promise à ce dernier le 24 décembre 1620 lui soit avancée sur la succession future de défunt Philippe Cothereau., 18 février 1622; MC/ET/VIII/608
      Notaires des XVIe-XVIIIe siècles (4153 actes), par Claire Béchu, Catherine Grodecki, Marie-Antoinette Fleury, Madeleine Jurgens, Marie-Françoise Limon-Bonnet, Pierre-Yves Louis, Xenia Pamfilova, Isabelle Pebay, v. 1950, 1986-1994 (fichier papier entièrement dématérialisé; voir contexte dans le Plan d’orientation général - Notaires de Paris, guides thématiques du Minutier).
      Date de création de la notice: 2004
      accord; Calandre (rue de la); Cothereau, Bon; Cothereau, Philippe; Fortin, Geneviève; notaire
    - Partage entre Geneviève Fortin, demeurant rue de la Calandre, veuve de Philippe Cothereau, notaire au Châtelet, Jacques Parque, aussi notaire au Châtelet, à cause de Catherine Cothereau, sa femme, tous demeurant rue de la Calendre, Nicolas Fardoil, conseiller, secrétaire du roi, à cause de Marie Cothereau, sa femme, et Bon Cothereau, aussi notaire au Châtelet, enfants et héritiers de défunt Philippe Cothereau, à la suite de l'inventaire du 24 janvier 1615 fait par Le Moyne (cet acte n'a pas été conservé)., 18 février 1622; MC/ET/VIII/608
      partage; Calandre (rue de la); Cothereau, Bon; Cothereau, Catherine; Cothereau, Marie; Cothereau, Philippe; Fardoil, Nicolas; Fortin, Geneviève; Parque, Jacques; notaire; secrétaire du roi (Ancien Régime)
    - Vente par Jean de Bourges, secrétaire ordinaire de la chambre du roi, demeurant à Boussac, à Marie de Luxembourg, baronne de la baronnie de Boussac, de deux moulins sis en la baronnie de Boussac, moyennant 1000 livres que lui délaisse ladite dame; accord entre les mêmes pour la jouissance par ledit Boussac pendant 5 ans et moyennant 50 livres par an, desdits moulins., 21 février 1622; MC/ET/VIII/608
      acte de vente; accord; Boussac (Creuse)
    - Obligation de Thomas Moret, marchand pourpointier, rue des Lombards, en présence de Marie Nicole, femme de Théophile Sabourin, commissaire ordinaire de l'artillerie de France, demeurant sur le quai des Ormes, caution., 2 mars 1622; MC/ET/VIII/608
      obligation; Nicole, Marie
    - Quittance de Jean Lelièvre, marchand de vins et hôte de la Galère, rue Vieille-Draperie, à Jean Gobelin, juré maçon ès oeuvres de maçonnerie du roi, avec le sieur de Brosses, de la réfection de la grande salle du Palais, de 102 livres tournois de fournitures de pain, vin, viande à plusieurs ouvriers employés par led. Gobelin sous le commandement du gouverneur de Paris et des président et procureur général de la cour de Parlement à éteindre le feu des ponts., 10 mars 1622; MC/ET/VIII/608
      quittance; Ponts de Paris, extinction du feu des
    - Rétrocession par Pierre de Gilbert, sieur de La Grive, mari d'Hélène Porro, à Henri de Savoie, duc de Nemours, marquis de Saint-Sorlin en Bugey, du marquisat de Saint-Sorlin, qui fut vendu en 1596 à défunt Pompé Porro, moyennant 5000 écus d'or. Cette rétrocession, moyennant 16000 livres tournois; Substitution de procuration par Antoine de Vachez, gentilhomme ordinaire de la chambre d'Henri de Savoie, à Jean Grumel, notaire à Saint-Rambert en Bugey (2 actes)., 12 mars 1622; MC/ET/VIII/608
      Saint-Sorlin, marquisat de
    - Testament de Geneviève Fortin, veuve de Philippe Cothereau, notaire au Châtelet, demeurant rue de la Calendre., 14 mars 1622; MC/ET/VIII/608
      testament; Calandre (rue de la); Cothereau, Philippe; Fortin, Geneviève; notaire
    - Mariage de Pierre Duclos, secrétaire de la chambre du roi, ayant charge des affaires du comte et de la comtesse de Soissons, fils de François Duclos, procureur au siège présidial de Tours, et de Marie Berneuil, avec Jacqueline Aubery, fille au service de Louise de Senetere, demeurant en l'hôtel de Soissons. Parmi les témoins: Anne de Bourbon, comtesse de Soissons, fille de Charles de Soissons, Charles Chaliveau, sieur de La Bretonnière qui l'assiste, conseiller du roi en ses conseils d'Etat et privé, abbé et baron de Saint-Evroult, ordre de Saint-Benoît, demeurant au cloître de l'Eglise de Paris., 18 mars 1622; MC/ET/VIII/608
      contrat de mariage; Duclos, Pierre
    - Accord entre Jacques Michel, tambour et fifre ordinaire de la chambre du roi, agissant au nom de Louise Bonnain, sa femme, demeurant au faubourg Saint-Marcel, rue de Lourcine et au nom de Marie Le Conte, veuve de Noël Bonnain, boulanger, au faubourg Saint-Marcel, d'une part, et Benoît Bidal, marchand au Palais, d'autre part, mettant fin à un procès intenté par ce dernier afin d'obtenir que soient bouchées les vues de la maison dudit Michel sur son jardin et que soit déclaré mitoyen le mur séparant leurs maisons. L'accord se fait conformément aux demandes dudit Bidal, mais en compensation celui-ci quitte Michel et sa femme d'une somme de 87 livres et autorise la mère de celui-ci à ramasser la valeur de six tonneaux sur le bois de la ramée de son jardin pour servir à laver lessives, et celà pendant six années 'sy tant elle vist'., 19 mars 1622; MC/ET/VIII/608
      Documents du Minutier central concernant l'histoire de la musique (1600-1650), par Madeleine Jurgens, tome I [études I à X, 1763 actes], Paris, Archives nationales, 1967, p. 277 (instrument de recherche imprimé dématérialisé, certaines notices sont plus détaillées dans la version intégrale accessible en ligne par la rubrique 'Autres instruments de recherche', voir contexte dans le Plan d’orientation général - Notaires de Paris, guides thématiques du Minutier).
    - Mariage de Louise Gaillart, fille de défunt Anceaulme Gaillart, maître tapissier, bourgeois de Paris, en présence de Henri Aleps, maître fourbisseur et garnisseur d'épées, rue Planche-Mibray, ami, de Barthélemy Boulle, maître doreur sur fer à Paris, cousin à cause de sa femme, de Jean et Louis Liguier, aussi maîtres doreurs sur fer, demeurant rue de la Vieille-Draperie, de Fiacre Maillet, maître serrurier à Paris, ami de la future épouse, de Gilles Renoir, maître couvreur de maisons à Paris, cousin à cause de Marie Pajot, sa femme, de Pierre Duvernet, chirurgien du roi, et Jacques de La Salle, cousins maternels de la future épouse, Guillaume Gaillard, frère., 20 mars 1622; MC/ET/VIII/608
      ou
    - Accord entre les religieux du prieuré de Saint-Lazare-les-Paris et Claude Nodot, demeurant audit prieuré, pour que celui-ci remplisse la charge de religieux lai, étant à la disposition des religieux pour traiter les affaires du prieuré, moyennant 200 livres par an sa vie durant., 26 mars 1622; MC/ET/VIII/608
      accord; Saint Lazare lez Paris, Prieuré
    - Accord entre Marie de Luxembourg, duchesse de Mercoeur, et Guillaume Gibieuf, supérieur de l'Oratoire de Paris, et les pères de l'Oratoire, sur les revendication de ceux-ci et les habitants de la baronnie des Essarts pour réduire à deux missions de la congrégation de l'Oratoire, au lieu de trois, la fondation par elle faite en la baronnie des Essarts, le 14 juillet 1621., 31 mars 1622; MC/ET/VIII/608
      accord; Luxembourg, Marie de
    - Cession par Louis Delahaye, aumônier du roi, chapelain de la chapelle de musique du roi et curé de Saint-Piat au diocèse de Chartres, demeurant en l'enclos du Palais, à Claude Poussard, prêtre, jadis pourvu de cette cure, résidant à Saint-Piat, du revenu temporel de ladite cure, moyennant l'obligation de desservir la cure et 90 livres par an., 6 avril 1622; MC/ET/VIII/608
      Documents du Minutier central concernant l'histoire de la musique (1600-1650), par Madeleine Jurgens, tome I [études I à X, 1763 actes], Paris, Archives nationales, 1967, p. 97 (instrument de recherche imprimé dématérialisé, certaines notices sont plus détaillées dans la version intégrale accessible en ligne par la rubrique 'Autres instruments de recherche', voir contexte dans le Plan d’orientation général - Notaires de Paris, guides thématiques du Minutier).
    - Bref état et inventaire des pièces concernant les états et offices de receveur particulier ancien et alternatif au grenier à sel de Saint-Bonnet. Remise de ces pièces vendues par Claude Pilon à François de La Planche, écuyer, sieur de La Bretonnière., 7 avril 1622; MC/ET/VIII/608
      inventaire
    - Transport par Antoine de Lenoncourt, conseiller du roi, gentilhomme ordinaire de la chambre, seigneur de Marolles et autre lieu, bailli de Bar-sur-Seine, demeurant à Marolles, et Marie d'ANgennes, sa femme, à Edmond Richer, grand maître du collège du Cardinal Lemoine, représenté par Jean Rcher, son frère avocat en la cour de Parlement., 9 avril 1622; MC/ET/VIII/608
      Lenoncourt, Antoine de
    - Obligation de François Saiboys, écuyer, conseiller du roi, lieutenant en la prévôté de son hôtel, grand prévôt de France, envers Jean Gobelin, juré maçon et entrepreneur des Fontaines de Rungis et des bâtiments du roi., demeurant rue Saint-Antoine, paroisse Saint-Paul, de la somme de 4800 livres tournois en prêt; constitution, Indemnité à Jean Gobelin et Charlotte Coin, sa femme., 12 avril 1622; MC/ET/VIII/608
      obligation; Gobelin, Jean
    - Constitution par François Saybois, écuyer, conseiller du roi, lieutenant en la prévôté de son hôtel et Grande prévôté de France, et Geneviève Coin, sa femme, et par Jean Gobelin, juré du roi ès oeuvres de maçonnerie, entrepreneur des fontaines de Rungis et des bâtiments du roi, demeurant rue Saint-Antoine, et Charlotte Coin, sa femme. Indemnité dud. SAYBOIS à Jean Gobelin., 15 avril 1622; MC/ET/VIII/608
      Gobelin, Jean
    - Délaissement (vente) par Charles Roze, apothicaire ordinaire de l'Artillerie, et maître épicier à Paris, rue Saint-Paul, à Gilles Renoir, maître apothicaire à Paris, fils de Gilles Renoir, maître couvreur de maisons, demeurant rue Neuve-des-Tournelles, de sa marchandise et boutique, durant son voyage à la suite de l'armée, en présence de Gilles Renoir, caution dud Gilles Renoir, son fils., 15 avril 1622-16 avril 1622; MC/ET/VIII/608
      Renoir, Gilles
    - Remise d'un compte de marchandises de draperie à la suite d'une vente faite par Claude Vivien, marchand de draps, et appartenant à Claude Maistre et Gérault Cirol, marchands à Toulouse., 18 avril 1622; MC/ET/VIII/608
      acte de vente; Draperie, marchandises de
    - Obligation de César de Chantal-Rabutin, chevalier, seigneur de Chantal, Bombilly et autres lieux, étant ordinairement en la suite de la Cour, de présent logé rue Saint-Antoine en la maison de l'Homme armé, envers Benoît Bidal, marchand au Palais, de la somme de 2860 livres pour vente de marchandises., 21 avril 1622; MC/ET/VIII/608
      acte de vente; obligation; Chantal-Rabutin, César de
    - Déclaration de Barbe Voiturier, veuve de Imbert Petit, marchand à Chartres, demeurant rue de Tournon, et Robert Petit, son fils, praticien au Palais, pourvu de l'office d'huissier des eaux et forêts de France., 24 avril 1622; MC/ET/VIII/608
      déclaration; Petit, Imbert
    - Obligation de Robert Petit, praticien au Palais, pourvu de l'office d'huissier des eaux et forêts de France, envers Denis Berault, huissier des eaux et forêts au siège de la table ronde du Palais, de la somme de 1100 livres tournois restant à payer de 2000 livres tournois, prix de l'office d'huissier des eaux et forêts de France., 24 avril 1622; MC/ET/VIII/608
      obligation
    - Obligation de Nicole Martin, veuve d'Olivier Girard, boulanger à Suresnes, et d'Hiérosme Richard, chirurgien ordinaire du roi en son Artillerie de France, demeurant à Suresnes, envers Dimanche Richard, chirurgien à Rueil., 26 avril 1622; MC/ET/VIII/608
      obligation; Richard, Hiérosme
    - Bail par les religieux du prieuré Saint-Lazare de Paris, à Louis de Mesgrigny, conseiller et aumônier du roi, abbé de Saint-Jacques de Provins et prieur de Saint-Pierre d'Etampes, d'un corps de logis attenant à leur église vulgairement appelé la salle de la Reine moyennant 186 livres de loyer annuel., 29 avril 1622; MC/ET/VIII/608
      bail; Mesgrigny, Louis de
    - Accord et obligation entre Nicolas Janssen, marchand mercier grossier joaillier privilégié suivant la cour, demeurant rue de la Chanvrerie, et Pierre Dumoulin, maître orfèvre, demeurant rue des Arcis, au sujet d'une dette de ce dernier., 30 avril 1622; MC/ET/VIII/608
      accord; Janssen, Nicolas
  - Minutes. 1622, mai - 1622, août, mai 1622 - août 1622; MC/ET/VIII/609
    - Procuration générale de Geneviève Fortin, veuve de feu Philippe Cothereau, notaire au Châtelet, demeurant rue de la Calendre, Jacques Parque, notaire au Châtelet, Catherine Cothereau, sa femme, Nicolas Fardoil, conseiller, notaire et secrétaire du roi, et Marie Cothereau, sa femme, Bon Cothereau, notaire au Châtelet, enfants et héritiers de défunt Philippe Cothereau, à Louis Mahier, bourgeois de la ville de Rouen (2 actes)., 12 juillet 1622; MC/ET/VIII/609
      procuration; Calandre (rue de la); Rouen (Seine-Maritime); Cothereau, Bon; Cothereau, Catherine; Cothereau, Marie; Cothereau, Philippe; Fardoil, Nicolas; Fortin, Geneviève; Mahier, Louis; Parque, Jacques; notaire; notaire; secrétaire du roi (Ancien Régime)
    - Transaction entre François de Saccardi, prieur commandataire du prieuré Notre-Dame-des-Champs, ordre de Saint-Benoît, fondé au faubourg Saint-Jacques, membre dépendant de l'abbaye de Marmoutiers, demeurant à Netonville en Beauce, près de Bonneval, actuellement logé rue Saint-Jacques, enseigne de la Vigne d'or, assisté de Jacques Saccardi, gouverneur en la ville de Bonneval, son père, et Madeleine Malingre, veuve de Thierry de Monanthueil, avocat en la cour de Parlement, qui était légataire universel et neveu de défunt Côme Le Charron, prieur commandataire dud. prieuré, lequel a négligé de faire de grosses réparations au prieuré, au sujet des frais de ces réparations., 3 mai 1622; MC/ET/VIII/609
      accord; Monanthueil, Thierry de
    - Obligation d'Etienne Marquée, horloger à Mantes, envers Jean Barberet, maître horloger, demeurant rue de la Vieille-Draperie, de 300 livres tournois en prêt (à la suite: 1622, 21 novembre, quittance)., 6 mai 1622; MC/ET/VIII/609
      obligation; quittance; Barberet, Jean
    - Accord entre Jean Philippes, marchand et bourgeois de Paris, et Romain Esbron, maître menuisier demeurant rue Soly, auquel led. Philippes avait loué la maison qu'il occupe pour se désister du bail; led. Philippes pourra disposer de la maison à la Saint-Jean prochaine et dès à présent mettre un écriteau de location si bon lui semble., 7 mai 1622; MC/ET/VIII/609
      accord; bail
    - Transport de Jean Chancey, maître orfèvre et bourgeois de Paris, à Guillaume Pijart, marchand joaillier et bourgeois de Paris, demeurant dans l'ïle du Palais, sur le quai ayant vue sur les Augustins, de 6 500 livres tournois, dûes pour fourniture de vaisselle d'argent., 10 mai 1622; MC/ET/VIII/609
      Pijart, Guillaume
    - Constitution par Robert Néret, marchand drapier-chaussetier et Françoise Banse, sa femme, à Marie Brillet, veuve de Barthélemy Poirier, plumassier et valet de chambre du roi, demeurant sur le Pont-Notre-Dame (A la suite: 1622, 14 octobre, Déclaration de lad. Brillet en faveur de ses enfants. En marge: 1624, 10 octobre, rachat à Pierre Houdan, marchand bourgeois de Paris et à ladite Brillet à présent sa femme)., 11 mai 1622; MC/ET/VIII/609
      déclaration; Poirier, Barthélemy
    - Devis et marché d'ouvrages de maçonnerie à faire en une maison sise à Fontenay-sous-Bois appartenant à Jacques Hemetout, maître teinturier en fil de laine et soie, demeurant rue de la Barillerie à Paris, par Nicolas Jacob, maître maçon à Paris, demeurant à Fontenay-sous-Bois, moyennant 80 livres tournois et un chapeau de 60 sols (A la suite: 1622, 4 juin, quittance)., 11 mai 1622; MC/ET/VIII/609
      quittance; devis; marché; Hemetout, Jacques; Jacob, Nicolas; maçon
    - Consentement par Antoine Le Brung, conseiller du roi en l'élection de Nevers, demeurant à Paris, à ce que Claude Hubert, écuyer, portemanteau ordinaire du roi, jouisse de l'office de garde des petits-sceaux au grenier à sel de Saint-Pierre-le-Moustier qu'il a acquis pour lui moyennant 1300 livres tournois., 14 mai 1622; MC/ET/VIII/609
    - Obligation de Charles de Ligny, se faisant fort d'Antoine de Ligny, son frère, envers Fiacre Jutet, notaire au Châtelet, demeurant rue de la Vieille-Draperie, près du palais, qui a payé pour eux au sieur Poildecerf, marchand bourgeois de Paris, représenté par Macé Colletet, aussi marchand bourgeois de Paris, la somme de 800 livres tournois, en garantie de laquelle ils remettent audit Jutet un reliquaire, un jonc et un anneau d'or (A la suite: 1623, 26 janvier, quittance); Obligation des mêmes envers Fiacre Jutet, notaire au Châtelet, en garantie de quoi ils engagent différents bijoux: un reliquaire de Notre-Seigneur portant sa croix, sur lequel il y a 63 diamants, rosettes et tables tout petits, et en or, un jonc d'or entouré de 27 diamants et anneau d'un diamant en coeur facette garni d'un petit diamant sur chaque côté, prisés, 200 livres tournois, 150 livres tournois et 240 livres tournois (A la suite: 1623, 26 janvier, quittance)., 19 mai 1622; MC/ET/VIII/609
      Date de création de la notice: 2005
      obligation; quittance; Vieille-Draperie (rue de la); Jutet, Fiacre; Ligny, Antoine de; Ligny, Charles de; Poildecerf (M.); commerçant; notaire
    - Bail par Anne Regnault, veuve de Samuel Dacolle, procureur en Parlement, pour 3 ans, à Baptiste Guibillon, maître orfèvre demeurant rue de la Vieille-Draperie, maison à l'image Saint-François, de ladite maison, moyennant 350 livres tournois par an., 21 mai 1622; MC/ET/VIII/609
      bail; Vieille-Draperie, rue de la
    - Transport par Antoine Thuré, chirurgien demeurant dans la cour du palais au logis de l'évêque de Noyon, à Antoine Jacob, messager ordinaire de la ville de Langres à Paris, de tout son héritage à Langres, comme héritier de défunt Didier Thuré, maître tonnelier à Langres, et Anne Jacob, ses père et mère., 28 mai 1622; MC/ET/VIII/609
      Thuré, Antoine
    - Protestation d'Henri de Savoie, duc de Genevois, Nemours et Chartres, demeurant en son hôtel de Nemours, rue Pavée, à l'encontre de Georges Cize, bourgeois de la ville de Lyon qu'il avait nommé son trésorier en Savoie, pour lui rendre les comptes de ses terres hors de ce royaume, moyennant la caution de Pierre de La Grange, marchand bourgeois dud. Lyon, ni l'un, ni l'autre ne lui ayant versé son revenu., 30 mai 1622; MC/ET/VIII/609
      Savoie, Henry de